最高法院刑事判決　　　　　　　　　　　　　　　八十八年度台上字第二七○四號
　　上　訴　人　甲○○
右上訴人因違反毒品危害防制條例案件，不服台灣高等法院，中華民國八十八年一月
十三日第二審判決（八十七年度上訴字第四二○○號，起訴案號：台灣士林地方法院
檢察署八十五年度偵字第一七九一號），提起上訴，本院判決如左：
    主  文
上訴駁回。
    理  由
按刑事訴訟法第三百七十七條規定，上訴於第三審法院，非以判決違背法令為理由，
不得為之。是提起第三審上訴，應以原判決違背法令為理由，係屬法定要件。如果上
訴理由狀並未依據卷內訴訟資料，具體指摘原判決不適用何種法則或如何適用不當，
或所指摘原判決違法情事，顯與法律規定得為第三審上訴理由之違法情形，不相適合
時，均應認其上訴為違背法律上之程式，予以駁回。本件原判決依憑上訴人甲○○於
原審之自白，及已判決確定之胡明強之供述與證人陳健偉、陳智焮、周賜龍、黃士碩
等人在警訊及偵查中之證述、並有查扣上訴人所有安非他命、分裝用小鏟子、電子秤
、空塑膠袋、及憲兵司令部刑事支援中之及法務部調查局檢驗通知書附卷為憑等證據
，認上訴人非法販賣化學合成麻醉藥品犯行明確，因而撤銷第一審關於非法販賣化學
合成麻醉藥品部分罪刑，改判仍論處上訴人共同連續非法販賣化學合成麻醉藥品罪刑
之判決。已詳其所憑之證據及認定之理由。而以上訴人所辯伊未販賣安非他命，因
原審法官誘導訊問，及為求減輕刑責，始承認販賣安非他命，事實上並未販賣，該自
白非出於自由意識等情，如何不足採信，均於理由內詳加說明及指駁。本件上訴意旨
略以：上訴人於八十三、四年間假釋出獄後，即向胡明強購買安非他命吸食，胡明強
乃貨源之上手，上訴人聲請傳訊胡明強到庭與上訴人對質，原審不予傳訊，即有應於
審判期日調查之證據未予調查之違法；另上訴人亦請求傳訊周賜全，以證明上訴人未
曾販賣予周賜全所介紹綽號「美酒」、「阿生」者吸用，及訊問周賜全說明上述僅有
綽號者之真實姓名、地址，並予以傳訊；亦未傳訊黃賜龍，均有違誤；又第一審法院
八十六年一月二十三日審理時，法官以上訴人承認犯行，將從輕量刑之方式，誘導上
訴人承認，上訴人於原審請求調查當日開庭錄音帶，原法院不予調取，漠視上訴人之
權利云云，指摘原判決不當。惟命證人與上訴人對質與否，審理事實之法院，有自由
裁量之權。原判決理由已說明胡明強、周賜全、黃賜龍等人，已分別於第一審及偵查
中到庭證述明確，核無再予傳證訊問之必要，依刑事訴訟法第一百九十六條規定，並
不違法。又審判期日之訴訟程序，專以審判筆錄為證，第一審法院上開期日之審判筆
錄，並未記載有上訴意旨所指誘導訊問之情事，有該筆錄足稽；且犯罪後之態度，亦
為審酌量刑輕重依據之標準，倘若法院勸導被告承認犯行，求得寬典，予以自新之機
會，亦與誘導訊問有間。上訴意旨乃徒就原審認事、採證職權之適法行使，任意指摘
，自違背法律上之程式，其上訴不合法，應予駁回。
據上論結，應依刑事訴訟法第三百九十五條前段，判決如主文。
中      華      民      國    八十八    年      五      月    二十七    日
                              最高法院刑事第八庭
                                  審判長法官  池  啟  明
                                        法官  石  木  欽
                                        法官  王  憲  義
                                        法官  吳  昆  仁
                                        法官  陳  世  雄
      右正本證明與原本無異
                                              書  記  官
中      華      民      國    八十八    年      六      月      二      日
